臺灣臺南地方法院刑事判決　　　　　　　100年度訴字第690號
公　訴　人　臺灣臺南地方法院檢察署檢察官
被　　　告　李國宗
上列被告因違反毒品危害防制條例案件，經檢察官提起公訴（10
0年度毒偵字第954號），本院判決如下：
    主  文
李國宗施用第一級毒品，累犯，處有期徒刑柒月。
    事  實
一、李國宗先前於民國97年間因施用毒品案件，經送強制戒治後
    ，因無繼續強制戒治之必要，於 97年2月15日強制戒治執行
    完畢釋放；復於98年間因持有第一級毒品案件，經本院判處
    有期徒刑2月確定，並於 99年4月6日執行完畢。詎不知悔改
    ，基於施用第一級毒品海洛因之犯意，於100年1月30日21時
    許，在臺南市○○區○○路三友醫院，以將針筒注射方式，
    施用海洛因1次。嗣李國宗於 100年1月31日20時50分許，在
    臺南市○○區○○路240巷8號前為警盤查時，其遂於上開施
    用海洛因之犯罪尚未為警發覺前，即主動向員警表示上開施
    用海洛因行為，並同意採集尿液送驗呈現嗎啡陽性反應，而
    查獲前情。
二、案經臺南市政府警察局永康分局報請臺灣臺南地方法院檢察
    署檢察官偵查起訴。
    理  由
一、本件係經被告李國宗於準備程序為有罪之表示，而經本院合
    議庭裁定由受命法官獨任以簡式審判程序加以審理，依刑事
    訴訟法第273條之2、第159條第2項規定，不適用傳聞法則有
    關限制證據能力之相關規定，合先敘明。
二、訊據被告對於上揭事實均坦承不諱，且被告為警採集之尿液
    送驗結果，呈嗎啡陽性反應，有臺南市政府警察局永康分局
    偵辦毒品危害防制條例案送驗尿液編號與真實姓名對照表編
    號名冊、臺灣檢驗科技股份有限公司100年4月20日KH/2011/
    00000000號濫用藥物檢驗報告、勘察採證同意書各 1份可稽
    ，堪認被告之自白與事實相符，其確有施用第一級毒品海洛
    因之行為無誤。再查被告曾於97年間因施用毒品案件，經本
    院裁送強制戒治，嗣因無繼續強制戒治之必要，於 97年5月
    12日強制戒治執行完畢釋放，有臺灣高等法院被告全國前案
    紀錄表1份可憑，被告於強制戒治執行完畢釋放後，5年內再
    犯本件施用第一級毒品之犯行至明，事證明確，被告犯行洵
    堪認定。
四、核被告所為，係犯毒品危害防制條例第10條第1 項施用第一
    級毒品罪。被告持有第一級毒品，復進而施用，其持有毒品
    之低度行為，為施用毒品之高度行為所吸收，不另論罪。被
    告曾於98年間因持有第一級毒品案件，經本院判處有期徒刑
    2月確定，並於 99年4月6日執行完畢，有前開臺灣高等法院
    被告前案紀錄表可稽，其於有期徒刑執行完畢後， 5年內故
    意再犯本件有期徒刑之罪，係為累犯，應依刑法第47條第1
    項規定加重其刑。又被告於審理中陳稱：我於100年1月31日
    20時50分許，在臺南市○○區○○路240巷8號前為警攔檢時
    ，因我想要趕快戒除，故主動向警告知我有本件施用海洛因
    之行為，且在我向警告知該事之前，並無毒品、施用工具或
    身上有注射針孔為警發現等語，且查獲之警員李炳焜係於10
    0年1月31日20時50分許，在臺南市○○區○○路240巷8號前
    ，發現被告行跡可疑而對其盤詰，因查知被告有毒品前科，
    且曾為列管毒品治安顧慮人口，李炳焜警員向被告詢問近日
    有無施用毒品，被告遂坦稱在本案時地施用海洛因之行為，
    並同意接受採尿送驗等情，有李炳焜警員製作之職務報告1
    份可憑（見偵卷第23頁），可見被告遭警員盤問之當時，並
    無具體情資顯示被告有施用毒品，亦無任何毒品、施用毒品
    工具或其他施用毒品之徵象遭警查覺，而係在本件施用海洛
    因之犯罪尚未為警發覺之前，即主動向員警供承上開施用海
    洛因行為，並同意採集尿液送驗，則在偵查犯罪職權之公務
    員於知悉本件施用毒品之犯罪事實或查見任何與本件施毒行
    為相關而足以懷疑被告涉嫌施用毒品之跡證之前，被告即自
    承犯行，並接受裁判，業合乎刑法第62前段所指對於未發覺
    之罪自首而受裁判之要件，且被告坦認並供出犯罪過程，助
    益犯罪事實之偵查釐清，堪認其自首係出於內心悔悟，故依
    刑法第62條前段規定減輕其刑，並依法先加後減之。爰審酌
    被告施用毒品之犯行，在性質上乃屬對自我身心健康之自戕
    行為，尚未嚴重破壞社會秩序、侵害他人權益，惟其前因施
    用毒品經強制戒治後，猶不思戒絕革除惡習，猶犯施用毒品
    之罪，其戒癮之意志力甚為薄弱，惟念及其犯後尚知自首坦
    承犯行，犯後態度堪認良好等一切情狀，量處如主文所示之
    刑。
據上論斷，應依刑事訴訟法第273條之1第1 項、第299條第1項前
段，毒品危害防制條例第10條第1 項，刑法第11條前段、第47條
第1項、第62條前段，判決如主文。
本案經檢察官宋文宏到庭執行職務。
中    華    民    國   100    年    6     月    30    日
                  刑事第三庭  法  官  陳威龍
以上正本證明與原本無異。
如不服本判決應於收受本判決後10日內向本院提出上訴書狀，並
應敘述具體理由。其未敘述上訴理由者，應於上訴期間屆滿後20
日內向本院補提理由書狀（均須按他造當事人之人數附繕本）「
切勿逕送上級法院」。
                              書記官  蘇嬿合
中    華    民    國   100    年    6     月    30    日
附錄論罪科刑法條：
毒品危害防制條例第10條第1項：
施用第一級毒品者，處6月以上5年以下有期徒刑。